Minutes et répertoires du notaire Antoine BOISSEL, 4 juin 1840 - 22 février 1875 (étude XXIII)
Archives nationales
- Minutes de Antoine BOISSEL, 4 juin 1840 - février 1875; MC/ET/XXIII/971 - MC/ET/XXIII/1170
  - Minutes. 1851, avril - mai, avril - mai 1851; MC/ET/XXIII/1011
    - Donation entre epoux., 5 avril 1851; MC/ET/XXIII/1011
      Profession: marchand de bottes et chaussures, Paris.
      Domicile: Paris (Paris) passage Colbert, 16.
      Nom, qualité: (Mme ou Mlle) Vuillemin, Xaviere Felicite.
    - Transport, créance, 65f., 5 avril 1851; MC/ET/XXIII/1011
      Nom, qualité: (M.) Izarie, Louis Sylve Benoit.
      Profession: medecin, Paris.
      Domicile: Paris (Paris) rue Saint-Lazare, 94.
    - Mainlevee, hypotheque., 5 avril 1851; MC/ET/XXIII/1011
      Nom, qualité: (Mme ou Mlle) Bourgier, Eugenie.
      Domicile: Paris (Paris) rue du Vieux-Colombier, 27.
      Nom, qualité: (M.) Crette, Michel Honore Marie.
      Nom, qualité: (M.) Kiener, Francois Antoine.
      Domicile: Paris (Paris) rue de Clichy, 23
    - Succession, notoriete, depot., 5 avril 1851; MC/ET/XXIII/1011
      Nom, qualité: (Mme ou Mlle) Juteau, Anne Francoise.
      Domicile: Paris (Paris) rue des Petits-Augustins, 5.
      Nom, qualité: (M.) Duboys d'Angers, Jean Jacques.
    - Procuration acte, partage anticipe., 5 avril 1851; MC/ET/XXIII/1011
      Nom, qualité: (M.) Narcy, Michel.
      Profession: etudiant.
      Domicile: Ternes (les) (Paris) rue des Ternes, 15.
      Nom, qualité: (M.) Berthauld, Philibert.
      Profession: cultivateur, Asnois (Nièvre).
      Domicile: Asnois (Nièvre).
      Relations: oncle de l'intervenant 1
    - Donation entre epoux., 5 avril 1851; MC/ET/XXIII/1011
      Domicile: Paris (Paris) passage Colbert, 16
    - Transport, créance, 6000f., 7 avril 1851; MC/ET/XXIII/1011
      Nom, qualité: (M.) Dangueville, Nicolas Francois.
      Domicile: Paris (Paris) rue du Faubourg-St-Denis, 112.
      Nom, qualité: (M.) Brochet, Louis Honore.
      Domicile: Batignolles-Monceaux (les) (Paris) avenue de Clichy, 71.
    - Donation entre epoux., 9 avril 1851; MC/ET/XXIII/1011
      Nom, qualité: (M.) Leveille, Jean Francois.
      Domicile: Paris (Paris) rue Caumartin, 37.
      Nom, qualité: (Mme ou Mlle) Henry, Arsene Clemence.
    - Quittance, paiement de travaux de mur separatif, 6394f, Chapelle (la (Paris) Grande-Rue, 12-14., 9 avril 1851; MC/ET/XXIII/1011
      Nom, qualité: (M.) Muffat-Jeandet, Melchior.
      Domicile: Chapelle (la) (Paris) Grande-rue, 12.
    - Donation entre epoux., 9 avril 1851; MC/ET/XXIII/1011
      Domicile: Paris (Paris) rue Caumartin, 37
    - Succession, notoriete., 10 avril 1851; MC/ET/XXIII/1011
      Nom, qualité: (Mme ou Mlle) Michaut, Francoise.
      Domicile: Paris (Paris) rue Saint-Jean-Baptiste, 7.
      Nom, qualité: (M.) Philippe, Francois Fiacre.
    - Procuration acte, substitution, prise de possession de succession., 10 avril 1851; MC/ET/XXIII/1011
      Nom, qualité: (M.) Halphen Dit Paul Halphen, Leopold Salomon.
      Relations: procureur de l'intervenant 2.
      Profession: négociant, New-York (etats-unis (les)).
      Relations: héritier de l'intervenant 3.
      Nom, qualité: (M.) Gans, Georges Frederic.
      Relations: oncle de l'intervenant 2.
      Nom, qualité: (M.) Delaporte, Joseph Ulysse.
      Domicile: Paris (Paris) rue du Port-Mahon, 9
    - Procuration acte, decharge, paiement de créance sur adjudication, 2147f., 11 avril 1851; MC/ET/XXIII/1011
      Domicile: Passy (Paris) Grande-Rue, 8.
    - Inventaire, reprises apres separation de biens., 11 avril 1851; MC/ET/XXIII/1011
      Nom, qualité: (M.) Bouyer, Claude.
      Profession: conducteur des messageries (ancien), Paris.
      Domicile: Paris (Paris) rue de Laval, 25.
      Nom, qualité: (Mme ou Mlle) Pignot, Valentine Marguerite.
      Relations: séparé(e) de biens de l'intervenant 1
    - Mainlevee, hypotheque sur terrain, Paris (Paris) rue Chaptal., 14 avril 1851; MC/ET/XXIII/1011
      Nom, qualité: (M.) Turbest, Francois Antoine Emmanuel.
      Profession: directeur au ministère de la marine, Paris.
      Domicile: Paris (Paris) rue de Ponthieu, 31.
      Nom, qualité: (M.) Hubert de La Massue, Louis Charles.
      État civil: mineur.
      Nom, qualité: (M.) Hubert de La Massue, Joseph Ferdinand.
      Relations: frère de l'intervenant 2.
      Nom, qualité: (M.) Bellet, Alexandre Godefroid.
      Profession: entrepreneur en maconnerie, Paris.
      Relations: acheteur de l'intervenant 2, acheteur de l'intervenant 3
    - Procuration rente publique, dépôt, vente de rente etat 5%, 198f., 16 avril 1851; MC/ET/XXIII/1011
      Nom, qualité: (M.) Yturbe de, Felipe Maria.
      Domicile: Elgueta (espagne).
      Nom, qualité: (M.) Aguirrevengoa (fils)).
    - Vente, fonds de commerce de boulanger, 10815f, Boulogne (Hauts-de-Seine)., 18 avril 1851; MC/ET/XXIII/1011
      Nom, qualité: (M.) Vidon, Alexandre.
      Profession: marchand de farine, Paris.
      Domicile: Paris (Paris) rue de Viarmes, 1.
      Nom, qualité: (M.) Tiphaine, Francois Nicolas.
      Profession: boulanger, Boulogne (Hauts-de-Seine).
      Domicile: Boulogne (Hauts-de-Seine)
    - Quittance, solde de paiement de maison, 8646f sur 113000f, Paris (Paris) rue des Trois-Freres, 3., 19 avril 1851; MC/ET/XXIII/1011
      Nom, qualité: (M.) Jamet, Laurent Cyr Andre.
      Nom, qualité: (M.) Giroud de Villette, Louis Julien.
      Domicile: Paris (Paris) rue Notre-Dame-Lorette, 49
    - Quittance, distribution du produit de l'adjudication de maison, 50000f, Paris (Paris) rue Blanche, 54., 19 avril 1851; MC/ET/XXIII/1011
      Nom, qualité: (M.) Esparbes de Lussan D', Louis Francois Jules.
      Profession: conseiller à la cour d'appel, Paris.
      Domicile: Paris (Paris) rue Notre-Dame-de-Lorette, 54.
      Nom, qualité: (Mme ou Mlle) Thevenot, Anne Louise.
      Domicile: Paris (Paris) rue Blanche, 54.
      Relations: veuve de l'intervenant 3.
      Nom, qualité: (M.) Daroux, Pierre Armand.
      Relations: adjudicataire des biens de l'intervenant 2.
      Relations: adjudicataire des biens de l'intervenant 2
    - Procuration acte, prise de possession de succession., 19 avril 1851; MC/ET/XXIII/1011
      Nom, qualité: (personne morale) Pitoin (hoirs).
      Relations: héritiers de l'intervenant 2.
      Nom, qualité: (M.) Pitoin, Antoine Claude.
      Profession: juge de paix (ancien), négociant, Paris.
      Domicile: Paris (Paris) rue Hauteville, 57.
      Nom, qualité: (M.) Guiraud, Jacques Francois.
      Domicile: Paris (Paris) rue de Clery, 9.
      Relations: parent (l) de l'intervenant 1
    - Donation, acceptation, partage anticipe, maison, Beaussault (Seine-Maritime)., 19 avril 1851; MC/ET/XXIII/1011
      Nom, qualité: (M.) Cornet, Michel Nicolas.
      Profession: commis en nouveautes, Paris.
      Domicile: Paris (Paris) rue de Clery, 54.
      Nom, qualité: (Mme ou Mlle) Harlee, Marie Opportune.
      Profession: menagere, Beaussault (Seine-Maritime).
      Domicile: Beaussault (Seine-Maritime).
      Relations: veuve de l'intervenant 3, mère de l'intervenant 1, mère de l'intervenant 4, legataire de l'intervenant 4.
      Nom, qualité: (M.) Cornet, Pierre Antoine.
      Nom, qualité: (M.) Cornet, Athanase Celestin.
      Profession: marchand de veaux, Beaussault (Seine-Maritime).
      Domicile: Beaussault (Seine-Maritime)
    - Procuration rente publique, dépôt, conversion rente etat 5%(3), 2480f en rente annuelle., 19 avril 1851; MC/ET/XXIII/1011
      Nom, qualité: (Mme ou Mlle) La Hera de, Josefa Maria.
      Domicile: Havane (la) (cuba).
      Nom, qualité: (M.) Medan, Matias.
    - Succession, notoriete., 23 avril 1851; MC/ET/XXIII/1011
      Nom, qualité: (M.) Levrat, Joseph Felix.
      Profession: forgeron, Villette (la) (Paris).
      Domicile: Villette (la) (Paris) rue de Flandre, 110
    - Quittance, distribution du produit de l'adjudication de maisons(2), 851 m2, 112458f, Paris (Paris) rue Neuve-Coquenard, 26 et 30., 24 avril 1851; MC/ET/XXIII/1011
      Nom, qualité: (M.) Merle, Felix.
      Profession: concierge (ancien), Paris.
      Relations: créancier(e) de l'intervenant 6.
      Nom, qualité: (M.) Revilliod, Philippe Leonard.
      Domicile: Geneve (suisse).
      Nom, qualité: (Mme ou Mlle) Rilliet, Marguerite.
      Relations: veuve de l'intervenant 4, créancier(e) de l'intervenant 6.
      Nom, qualité: (M.) Revilliod, Jean Francois.
      Intervenant 5, en première partie:
      Nom, qualité: (M.) Roger, Andre Helene.
      Profession: capitaine de hussards (ancien), Paris.
      Domicile: Paris (Paris) rue de l'Union, 6.
      Nom, qualité: (M.) Latour, Pierre Jacques.
      Domicile: Paris (Paris) rue Neuve-Coquenard, 26/30.
      Intervenant 7, en deuxième partie:
      Nom, qualité: (M.) Richard, Jean Baptiste Francois.
      Profession: medecin dentiste, Paris.
      Domicile: Paris (Paris) rue de la Chaussée-d'Antin, 44.
      Relations: adjudicataire des biens de l'intervenant 6
    - Succession, inventaire apres décès., 24 avril 1851; MC/ET/XXIII/1011
      Nom, qualité: (Mme ou Mlle) Grenaud, Reine Marguerite.
      Domicile: Paris (Paris) rue du Faubourg-St-Honore, 83.
      Nom, qualité: (M.) Gueneau, Jean Francois.
      Profession: employe d'octroi, Paris.
      Domicile: Paris (Paris) rue du Faubourg-St-Honore, 83
    - Prorogation, delai de remboursement de dette sur le produit de l'adjudication de maisons(2), 50000f, Paris (Paris) rue Neuve-Coquenard, 26 et 30., 24 avril 1851; MC/ET/XXIII/1011
      Domicile: Paris (Paris) rue Neuve-Coquenard, 26-30.
    - Ratification, annulation d'hypotheques sur terre herbage et etang, 8h 85a, 46744f, Saint-Martin-des-Besaces, bremoy (14, 14)., 25 avril 1851; MC/ET/XXIII/1011
      Nom, qualité: (M.) Grimaldi Des Baux, Louis Gabriel Oscar.
      Profession: sous-prefet, Aix-en-Provence (Bouches-du-Rhône).
      Domicile: Aix-en-Provence (Bouches-du-Rhône).
      Relations: fils naturel de l'intervenant 2, héritier de l'intervenant 2.
      Domicile: Paris (Paris) rue Saint-Honore, 86.
      Relations: acheteur de l'intervenant 2
    - Decharge, hypotheque., 26 avril 1851; MC/ET/XXIII/1011
      Profession: substitut du procureur du roi (ancien), Paris.
      Domicile: Paris (Paris) Cite Bergere, 11.
      Domicile: Paris (Paris) rue Saint-Lazare, 94
    - Obligation, emprunt, 14000f., 26 avril 1851; MC/ET/XXIII/1011
      Nom, qualité: (M.) Dupre, Alexandre Narcisse.
      Domicile: Montpellier (Hérault).
      Domicile: Paris (Paris) rue des Fosses-St-Germain-l'Auxerrois, 25
    - Obligation, emprunt, 26000f., 26 avril 1851; MC/ET/XXIII/1011
      Nom, qualité: (M.) Marlier, Laurent Charles.
      Profession: lieutenant, Bitche (Moselle).
      Domicile: Bitche (Moselle)
    - Procuration rente publique, dépôt, vente de rente etat 5%, 2530f., 28 avril 1851; MC/ET/XXIII/1011
      Nom, qualité: (Mme ou Mlle) Ortez de La Riva, Teresa.
      Domicile: Mando (espagne).
    - Quittance, remboursement d'emprunt, 20783f., 28 avril 1851; MC/ET/XXIII/1011
      Nom, qualité: (M.) Caboche d'Etilly, Romain Victor.
      Profession: employe des postes (ancien), Saint-Laurent-du-Var (Alpes-Maritimes).
      Domicile: Saint-Laurent-du-Var (Alpes-Maritimes).
      Profession: maire, notaire (ancien), propriétaire, Passy (Paris).
      Domicile: Passy (Paris)
    - Mariage., 29 avril 1851; MC/ET/XXIII/1011
      Nom, qualité: (M.) Raffard, Edme Eugene.
      Domicile: Paris (Paris) rue Saint-Florentin, 4.
      Nom, qualité: (M.) Raffart, Edme.
      Profession: cultivateur, propriétaire, Molosmes (Yonne).
      Domicile: Molosmes (Yonne).
      Nom, qualité: (Mme ou Mlle) Mony, Marie.
      Profession: gouvernante, Paris.
      Domicile: Paris (Paris) rue Basse-du-Rempart, 30.
      Nom, qualité: (M.) Mony, Nicolas.
      Profession: employe au chemin de fer, Paris.
      Domicile: Paris (Paris) rue Basse-du-Rempart, 30
    - Succession, testament olographe, depot., 29 avril 1851; MC/ET/XXIII/1011
      Nom, qualité: (Mme ou Mlle) Loziere de, Marie Alexandrine.
      Domicile: Paris (Paris) rue de la Sante, 29
    - Notoriete, rectification, dépôt, rectification des prenoms dans une procuration., 29 avril 1851; MC/ET/XXIII/1011
      Nom, qualité: (M.) Philippe, Francois Louis.
    - Procuration rente publique, dépôt, vente de rente etat 5%, 25f., 29 avril 1851; MC/ET/XXIII/1011
      Nom, qualité: (M.) Philippe, Auguste Nicolas.
      Profession: officier d'administration, Oran (algerie).
      Domicile: Oran (algerie).
      Relations: frère de l'intervenant 1.
      Domicile: Paris (Paris) rue Gaillon, 10.
      Relations: delegue de l'intervenant 2.
    - Obligation, emprunt, 10000f., 29 avril 1851; MC/ET/XXIII/1011
      Nom, qualité: (M.) Marcq, Louis Laurent.
      Profession: employe au ministère de la guerre, Paris.
      Domicile: Paris (Paris) rue de Vaugirard, 41
    - Procuration rente publique, dépôt, conversion d'indemnite aux ex-possesseurs d'esclaves., 30 avril 1851; MC/ET/XXIII/1011
      Nom, qualité: (M.) Navailles, Jean Aleide.
      Profession: trésorier particulier, Pointe-A-Pitre (guadeloupe (la)).
      Domicile: Pointe-A-Pitre (guadeloupe).
    - Succession, notoriete., 30 avril 1851; MC/ET/XXIII/1011
      Nom, qualité: (Mme ou Mlle) Catelin, Marie Catherine Victoire.
      Domicile: Paris (Paris) rue du Faubourg-St-Denis, 65.
      Nom, qualité: (M.) Crepinet, Francois.
    - Mainlevee, hypotheque., 1er mai 1851; MC/ET/XXIII/1011
      Nom, qualité: (M.) Dubosc, Pierre Francois.
      Domicile: Vernon (Eure).
      Nom, qualité: (M.) Beche, Louis Jean.
      Profession: fruitier (marchand), Ternes (les) (Paris).
      Domicile: Ternes (les) (Paris) Vieille-route-de-Neuilly, 28
    - Bail, boutique et appartement loyer, 1400f, Ternes (les) (Paris) Grande-rue des Ternes, 69., 1er mai 1851; MC/ET/XXIII/1011
      Nom, qualité: (M.) Tiphaine, Antoine Victor.
      Profession: boulanger, Ternes (les) (Paris).
      Domicile: Ternes (les) (Paris) Grande-rue des Ternes, 69
    - Obligation, emprunt, 10000f., 1er mai 1851; MC/ET/XXIII/1011
      Nom, qualité: (M.) Egly, Jean Philippe.
      Domicile: Montmartre (Paris) rue Tholoze, 6.
      Nom, qualité: (M.) Marchand, Nicolas Marie.
      Domicile: Montmartre (Paris) passage des Beaux-Arts, 10
    - Mariage., 1er mai 1851; MC/ET/XXIII/1011
      Nom, qualité: (M.) Baptiste, Andre.
      Profession: cuisinier (ouvrier), Paris.
      Domicile: Paris (Paris) rue Gaillon, 16.
      Nom, qualité: (M.) Baptiste, Louis Noel.
      Domicile: Briis-sous-Forges (Essonne).
      Nom, qualité: (Mme ou Mlle) Perrette, Philippine.
      Profession: femme de chambre, Paris.
      Domicile: Paris (Paris) rue Larochefoucault, 19.
      Nom, qualité: (M.) Perrette, Jean Francois.
    - Contrat de mariage sous le régime de la séparation de biens entre André Claude Eugène Vaillat, ex opticien, artiste et photographe, veuf en premières noces avec trois enfants de Marie Amélie Aubery, demeurant 43, galerie Montpensier au Palais-National [Palais-Royal], et Élisabeth Virginie Minard, veuve en premières noces d'Ambroise Félix Gandon, demeurant même adresse. Mariage à la mairie du 2e arrondissement de Paris. Transcription: état du matériel industriel et mobilier meublant l'appartement d'André Claude Eugène Vaillat., 2 mai 1851; MC/ET/XXIII/1011
      De l'image fixe à l'image animée (1820-1910), documents du Minutier central des notaires de Paris relatifs à l'histoire des photographes et de la photographie, par Marc Durand, Paris, Archives nationales, 2013 (sous presse), notice n° 4845 (version dématérialisée de l'instrument de recherche, les notices biographiques et compléments de descriptions d'actes ne se trouvent que sur la version papier de l'ouvrage, voir contexte dans le Plan d’orientation général - Notaires de Paris, guides thématiques du Minutier).
      Montpensier (galerie); Vaillat, André Claude Eugène; Aubery, Marie Amélie; Minard, Élisabeth Virginie; Gandon, Ambroise Félix
    - Testament olographe, depot., 2 mai 1851; MC/ET/XXIII/1011
      Nom, qualité: (M.) Scharffenberger, Georges Jacques.
      Domicile: Vaugirard (Paris) rue de la Procession, 35
    - Mariage., 2 mai 1851; MC/ET/XXIII/1011
      Profession: opticien (ancien), daguerreotypeur (artiste), photographe, Paris.
      Nom, qualité: (M.) Vaillat, Francois Joseph.
      Relations: fille de l'intervenant 4, veuve de l'intervenant 5.
      Nom, qualité: (M.) Minard, Pierre Antoine.
      Profession: concierge à l'observatoire, Paris.
    - Succession, notoriete., 2 mai 1851; MC/ET/XXIII/1011
      Nom, qualité: (M.) Deschet, Charles Marie.
      Profession: serrurier mecanicien, Paris.
      Domicile: Paris (Paris) rue du Faubourg-Poissonniere, 160
    - Procuration acte, administration de biens., 3 mai 1851; MC/ET/XXIII/1011
    - Succession, testament olographe codicile, dépôt., 3 mai 1851; MC/ET/XXIII/1011
      Nom, qualité: (M.) Honnet, Alexandre Georges Francois.
      Domicile: Clichy (Hauts-de-Seine)
    - Reconnaissance, acceptation, emploi de rente etat 5%, 263f., 3 mai 1851; MC/ET/XXIII/1011
      Nom, qualité: (M.) Halphen, Armand.
      Profession: notaire, Paris.
      Domicile: Paris (Paris) rue de la Chaussée-d'Antin, 68.
      Nom, qualité: (Mme ou Mlle) Worms de Romilly, Herminie.
      Domicile: Pau (Pyrénées-Atlantiques).
      Relations: épouse de l'intervenant 3.
      Nom, qualité: (M.) Lazare-Lyon, Pime Cheri.
      Profession: négociant, Pau (Pyrénées-Atlantiques).
      Domicile: Pau (Pyrénées-Atlantiques)
    - Succession, proces-verbal, approbation., 5 mai 1851; MC/ET/XXIII/1011
      Nom, qualité: (M.) Vibert, Gilles.
      Domicile: Paris (Paris) rue Rambuteau, 83
    - Succession, liquidation., 5 mai 1851; MC/ET/XXIII/1011
    - Succession, notoriete., 6 mai 1851; MC/ET/XXIII/1011
    - Union de créanciers, mainlevee, hypotheque sur maison jardin dependance et terre, Givraines, boynes, yevre-la-Ville (45, 45, 45)., 7 mai 1851; MC/ET/XXIII/1011
      Nom, qualité: (M.) Zhendre, Alexandre Edme Donat.
      Domicile: Villette (la) (Paris) rue de Flandre, 105
    - Obligation, emprunt, 2350f., 7 mai 1851; MC/ET/XXIII/1011
      Nom, qualité: (M.) Blandin, Guillaume Polycarpe Eugene.
      Domicile: Paris (Paris) rue Lepeletier, 31.
      Nom, qualité: (M.) Grandjean, Pierre Felix Leon.
      Profession: avoué au tribunal civil de premiere instance, Paris.
      Domicile: Paris (Paris) rue des Fosses-St-Germain-l'Auxerrois, 29.
      Domicile: Paris (Paris) rue de la Chaussée-d'Antin, 68
    - Decharge, declaration, créance, 17514f., 9 mai 1851; MC/ET/XXIII/1011
    - Succession, notoriete., 9 mai 1851; MC/ET/XXIII/1011
      Nom, qualité: (M.) Scharffenberger Dit Berger, Georges Jacques.
    - Bail, maison, loyer, 900f, Paris (Paris) Grande-rue de Chaillot, 89., 10 mai 1851; MC/ET/XXIII/1011
      Nom, qualité: (M.) Allard, Damas Julien Joseph.
      Domicile: Paris (Paris) avenue des Champs-Elysees, 103.
      Nom, qualité: (M.) Margneron, Louis.
      Profession: menuisier (ouvrier), Paris.
      Domicile: Paris (Paris) rue de l'Oratoire-du-Roule, 13
    - Mainlevee, saisie sur maison, Paris (Paris) Petite-rue Tavanne, 5., 12 mai 1851; MC/ET/XXIII/1011
      Nom, qualité: (M.) Mathieu, Louis Nicolas Gabriel.
      Profession: musicien (artiste), Batignolles (Paris).
      Domicile: Batignolles (les) (Paris) rue Helene, 9.
      Nom, qualité: (personne morale) Delorme (hoirs).
      Relations: héritiers de l'intervenant 3.
      Nom, qualité: (M.) Delorme, Pierre Frederic.
      Domicile: Paris (Paris) Petite-rue Tavanne, 5
    - Procuration acte, transaction en banque., 13 mai 1851; MC/ET/XXIII/1011
      Nom, qualité: (Mme ou Mlle) Estiennot de Passy D', Adele Josephine Leonilde.
      Domicile: Paris (Paris) rue de la Ferme-des-Mathurins, 3.
      Nom, qualité: (M.) Labonniniere de Beaumont, Charles.
      Nom, qualité: (M.) Faivret-Lignolle, Jules Emile.
      Domicile: Paris (Paris) rue Neuve-des-Mathurins, 33
    - Transport, créance, 100000f., 13 mai 1851; MC/ET/XXIII/1011
      Nom, qualité: (M.) Tanneveau, Edme Francois.
      Profession: entrepreneur en batiment (ancien), Paris.
      Domicile: Paris (Paris) rue Saint-Andre-des-Arts, 17.
      Relations: créancier(e) de l'intervenant 4, créancier(e) de l'intervenant 5.
      Nom, qualité: (M.) Chevalier (fils), Nicolas Jacques.
      Profession: platrier, Argenteuil (95).
      Domicile: Argenteuil (95).
      Relations: liquidateur de la failllite de l'intervenant 1.
      Nom, qualité: (M.) Lefrancois, Francois Louis Auguste.
      Domicile: Paris (Paris) rue de Grammont, 16.
      Nom, qualité: (M.) Heullant, Armand Felix.
      Domicile: Paris (Paris) rue des Trois-Freres, 2.
      Nom, qualité: (M.) Goulet, Charles.
      Domicile: Paris (Paris) rue d'Amsterdam, 3.
      Intervenant 6, en deuxième partie:
    - Quittance, acompte sur prix de maison, 44108f sur 75833f, Paris (Paris) rue Neuve-Ste-Catherine, 14., 13 mai 1851; MC/ET/XXIII/1011
      Nom, qualité: (personne morale) Sauvage (hoirs).
      Nom, qualité: (Mme ou Mlle) Besnard, Marie Ange.
      Domicile: Paris (Paris) rue Neuve-Ste-Catherine, 14.
      Nom, qualité: (M.) Sauvage, Auguste Jacques Pierre.
      Nom, qualité: (M.) Jacquemin, Claude Hippolyte.
      Profession: entrepreneur de couverture, Paris.
    - Consentement, declaration, mise en reserve d'une somme dans une créance., 14 mai 1851; MC/ET/XXIII/1011
    - Succession, notoriete., 14 mai 1851; MC/ET/XXIII/1011
      Nom, qualité: (Mme ou Mlle) Lozieres de, Marie Alexandrine.
    - Succession, legs, depot., 14 mai 1851; MC/ET/XXIII/1011
    - Bail à ferme, ferme, fermage 6000f, Sancourt (Somme)., 14 mai 1851; MC/ET/XXIII/1011
      Nom, qualité: (M.) Delacourt, Nicolas Quentin.
      Profession: cultivateur, propriétaire, Sancourt (Somme).
      Domicile: Sancourt (Somme)
    - Procuration acte, paiement d'interets sur la somme de 6000f., 14 mai 1851; MC/ET/XXIII/1011
      Nom, qualité: (M.) Leroux, Aristide.
      Profession: garde du commerce, Paris.
      Domicile: Paris (Paris) rue de Clichy, 84.
      Domicile: Paris (Paris) rue Gaillon, 10
    - Mainlevee, hypotheque sur maison jardin dependance et terre, Givraines, boynes, yevre-la-Ville (45, 45, 45)., 14 mai 1851; MC/ET/XXIII/1011
      Nom, qualité: (Mme ou Mlle) Leroy, Louise Augustine.
      Domicile: Paris (Paris) rue du Faubourg-St-Denis, 67.
      Nom, qualité: (M.) Sanson.
    - Procuration rente publique, dépôt, vente de rente etat 5%, 320f., 15 mai 1851; MC/ET/XXIII/1011
      Nom, qualité: (Mme ou Mlle) Aresti de, Cecilia.
      Domicile: Santurce (espagne).
      Nom, qualité: (M.) Ugueda de, Bernardino.
      Nom, qualité: (M.) Uribarre de, Jose Javier.
    - Procuration rente publique, dépôt, vente de rentes etat 5%(2), 602f., 15 mai 1851; MC/ET/XXIII/1011
      Nom, qualité: (Mme ou Mlle) Pineyro, Felipa.
      Nom, qualité: (M.) Lavin, Manuel.
    - Succession, inventaire apres décès., 16 mai 1851; MC/ET/XXIII/1011
      Nom, qualité: (M.) Mairot, Pierre.
      Profession: employe municipal, Paris.
      Domicile: Paris (Paris) quai d'Austerlitz, 89
    - Mariage., 20 mai 1851; MC/ET/XXIII/1011
      Nom, qualité: (M.) Ronna, Adolphe Nicolas Laurent.
      Profession: conducteur des ponts-et-chaussees, Jouars-Pontchartrain (Yvelines).
      Domicile: Jouars-Pontchartrain (Yvelines).
      Nom, qualité: (M.) Ronna, Etienne.
      Nom, qualité: (Mme ou Mlle) Degre, Angelina.
      Domicile: Saint-Germain-en-Laye (Yvelines).
      Nom, qualité: (M.) Degre, Hubert.
      Profession: receveur des contributions-indirectes (retraite), Saint-Germain-en-Laye (Yvelines).
      Domicile: Saint-Germain-en-Laye (Yvelines)
    - Procuration rente publique, dépôt, vente de rente etat 5%, 81f., 21 mai 1851; MC/ET/XXIII/1011
      Nom, qualité: (Mme ou Mlle) Mandiola, Francoise.
      Domicile: Bayonne (Pyrénées-Atlantiques).
      Nom, qualité: (M.) Lebeuf, Louis.